臺灣嘉義地方法院刑事裁定            100年度撤緩字第115號
聲  請  人  臺灣嘉義地方法院檢察署檢察官
受  刑  人  朱豪良
上列聲請人因受刑人公共危險案件（臺灣士林地方法院99年度審
交簡字第139 號），聲請撤銷緩刑之宣告（100 年度執助字第80
0 號），本院裁定如下：
    主  文
聲請駁回。
    理  由
一、聲請意旨略以：受刑人朱豪良因公共危險案件，經臺灣士林
    地方法院於民國99年6 月24日（起訴書誤載為98年1 月1 日
    ），以99年度審交簡字第139 號判決判處有期徒刑6 月，緩
    刑2 年，於99年8 月2 日確定。惟查：該受刑人於緩刑前因
    故意犯違反期貨交易法案件，而在緩刑期內經臺灣高等法院
    於100 年8 月16日，以100 年度金上訴字第24號判決處有期
    徒刑6 月，併科罰金新臺幣（下同）30萬元，於100 年9 月
    16日確定，足認原宣告之緩刑難收其預期效果，自有執行刑
    罰之必要，依刑法第75條之1 第1 項第1 款之規定，得撤銷
    其緩刑之宣告，爰依刑事訴訟法第476 條規定聲請裁定之。
二、按刑法第75條之1第1項第1款規定：「受緩刑之宣告而有下
    列情形之一，足認原宣告之緩刑難收其預期效果，而有執行
    刑罰之必要者，得撤銷其宣告：一、緩刑前因故意犯他罪，
    而在緩刑期內受6月以下有期徒刑、拘役或罰金之宣告確定
    者。........」考其立法意旨略以：關於緩刑之撤銷，現行
    法第75條第1項固已設有2款應撤銷之原因；至得撤銷緩刑之
    原因，則僅於保安處分章內第93條第3項與撤銷假釋合併加
    以規定，體例上不相連貫，實用上亦欠彈性，爰參酌德國及
    奧地利現行立法例增訂得撤銷緩刑之原因，其中現行關於緩
    刑前或緩刑期間故意犯他罪，而在緩刑期內受得易科罰金之
    有期徒刑之宣告者，列為應撤銷緩刑之事由，因認過於嚴苛
    ，而排除第75條應撤銷緩刑之事由，移列至得撤銷緩刑事由
    ，俾使「法官依被告再犯情節，而裁量是否撤銷先前緩刑之
    宣告」；其次，如有前開事由，但判決宣告拘役、罰金時，
    可見行為人仍未見悔悟，有列為得撤銷緩刑之事由，以資彈
    性適用，爰於第1項第1款、第2款增訂之；緩刑期內，因過
    失犯罪其情節較重，受有期徒刑之宣告確定者，乃係未能澈
    底悔悟自新之表徵，足見其人一再危害社會，均有由法院斟
    酌決定撤銷緩刑之必要，爰增列為第3款得撤銷緩刑之事由
    。故本條採用裁量撤銷主義，賦予法院撤銷與否之權限，特
    於第1項規定實質要件為「足認原宣告之緩刑難收其預期效
    果，而有執行刑罰之必要」，供作審認之標準。是此「得」
    撤銷緩刑之情形，法官應依職權本於合目的性之裁量，妥適
    審酌被告所犯前後數罪間，關於法益侵害之性質、再犯之原
    因、違反法規範之情節是否重大、被告主觀犯意所顯現之惡
    性及其反社會性等情，是否已使前案原為促使惡性輕微之被
    告或偶發犯、初犯改過自新而宣告之緩刑，已難收其預期之
    效果，而確有執行刑罰之必要，此與刑法第75條第1項所定2
    款要件有一具備，即毋庸再行審酌其他情狀，應逕予撤銷緩
    刑之情形不同。亦即本件除該條項各款所列之事由外，尚需
    具備「足認原宣告之緩刑難收其預期效果，而有執行刑罰之
    必要者」之要件，方得撤銷。
三、經查受刑人前因公共危險案件，經臺灣士林地方法院於99年
    6 月24日以99年度審交簡字第139  號判決，判處有期徒刑6
    月，緩刑2 年，於99年8 月2 日確定在案；受刑人又因緩刑
    期前犯違反期貨交易法案件，於上開公共危險案件緩刑期內
    ，經臺灣高等法院於100 年8 月16日以100 年度金上訴字第
    24號判決，判處有期徒刑6 月，並於100 年9 月16日確定等
    情，有前述判決及臺灣高等法院被告前案紀錄表等在卷可查
    。是本件尚非「應」撤銷緩刑宣告之強制規定案件，而係刑
    法第75條之1 第1 項所定「得」撤銷緩刑之具裁量空間案件
    ，法院自應行使合義務性裁量，其內部界限即係刑法第75條
    之1第1項本文明定之「足認原宣告之緩刑難收其預期效果，
    而有執行刑罰之必要者」。經查，被告所犯公共危險案件，
    係因過失傷害人後，未能及時給予傷者必要之救護或照料，
    而逕行逃離現場，惟觀諸其於緩刑前所犯違反期貨交易法案
    件，則係未經取得主管機關之許可，而非法經營期貨交易及
    期貨結算機構之業務，衡諸被告所犯上開二案，其犯罪型態
    、侵害法益及社會危害程度迥然不同，且被告所犯違反期貨
    交易案件，犯罪時間係在其違犯公共危險案件前，被告於犯
    違反期貨交易法案件時，實難獲知其後會因違犯公共危險案
    件而為法院宣告緩刑，其因公共危險案件經法院宣告緩刑時
    ，亦非有故違寬典之意，而為違反期貨交易之行為，且被告
    所犯違反期貨交易法案件經法院斟酌情節僅宣告有期徒刑6
    月，顯見受刑人之犯罪情節尚屬輕微，受刑人除上開2 案件
    受刑之宣告後，並無其他案件繫屬，亦有前開臺灣高等法院
    被告前案紀錄表在卷可憑，可見被告所犯公共危險罪尚屬偶
    發行為。此外，聲請意旨復無提出其他具體事證足資認定受
    刑人有何前所宣告之緩刑難收預期效果，而有執行刑罰之必
    要，自難僅因受刑人於緩刑前故意犯罪，即認一律得撤銷緩
    刑，否則前開立法本旨將意義盡失，亦與緩刑之目的係避免
    短期自由刑之弊，並給予受刑人自新機會未盡相符，是本件
    聲請為無理由，應予駁回。
四、依刑事訴訟法第476條、第220條，裁定如主文。
中    華    民    國   100    年    11    月    28    日
                  刑事第三庭    法  官  李秋瑩
以上正本證明與原本無異。
如不服本裁定，應於送達後5 日內，向本院提出抗告狀（應附繕
本）。
中    華    民    國   100    年    11    月    28    日
                                書記官  劉英芬